臺灣宜蘭地方法院刑事判決
111年度交易字第148號
公  訴  人  臺灣宜蘭地方檢察署檢察官
被      告  李芯銣



選任辯護人  柯士斌律師
上列被告因過失傷害案件，經檢察官提起公訴（111年度偵字第1
409號），被告就被訴事實為有罪之陳述，經本院裁定依簡式審
判程序審理，並判決如下：
    主  文
乙○○因過失傷害人，處有期徒刑參月，如易科罰金，以新臺幣壹
仟元折算壹日。
    事  實
乙○○於民國110年9月30日上午，駕駛車牌號碼000-0000號自用
  小客車，沿宜蘭縣羅東鎮復興路三段75巷由西往東方向行駛，
  於當日上午7時34分許，行至該巷152號旁之無號誌交岔路口時
  ，本應注意車前狀況，隨時採取必要之安全措施，並應注意車
  輛行經無號誌之交岔路口時，應減速慢行，作隨時停車之準備
  ，而依當時情形，並無不能注意之情事，竟疏未注意，即貿然
  駛越該路口，適遇丙○○騎乘車牌號碼000-0000號普通重型機車
  ，後載其子甲○○（102年8月生，姓名年籍資料詳卷），沿宜蘭
  縣○○鎮○○路0段00巷000號旁之巷道由北往南方向駛至該路口，
  其車道上劃有三角形讓路線標示，亦疏未注意其屬支線道車，
  應暫停讓幹道車先行而貿然駛越，兩車遂發生碰撞，致丙○○受
  有右膝脛骨平台粉碎性骨折合併腔室症候群、右膝軟骨損傷合
  併韌帶損傷、顏面骨骨折及頭部外傷等傷害，甲○○則受有右踝
  內踝骨折、右側踝部撕裂傷等傷害。乙○○於肇事後，在有偵查
  犯罪職權之公務員尚未知悉其為肇事者前，主動向警方報案，
  並於警方到場處理時在場，當場承認為肇事人，不逃避而接受
  裁判。
案經丙○○、甲○○訴由宜蘭縣政府警察局羅東分局報請臺灣宜蘭
  地方檢察署檢察官偵查起訴。
    理  由
本件被告乙○○所犯之罪，係死刑、無期徒刑、最輕本刑為3 年
  以上有期徒刑以外之罪，亦非高等法院管轄第一審之案件，其
  就被訴事實為有罪之陳述，經告知簡式審判程序之旨，並聽取
  公訴人及被告之意見後，本院依刑事訴訟法第273條之1第1項
  規定，裁定進行簡式審判程序，依刑事訴訟法第273條之2規定
  ，本件證據調查，不受同法第159條第1項、第161條之2、第16
  1條之3、第163條之1及第164條至第170條規定之限制，合先敘
  明。
上開犯罪事實，業據被告於警詢、偵查及本院審理時均坦承不
  諱（偵卷第6至7、17、30頁背面、交易卷第44、63至71頁），
  核與告訴人丙○○於警詢及偵查中之指訴情節大致相符（偵卷第
  8至9、16頁、30頁背面），並有道路交通事故現場圖1紙、診
  斷證明書2紙、現場及車損相片17紙、監視器錄影畫面擷取相
  片4紙（偵卷第10至11、18至25頁）附卷可稽。按汽車行駛時
  ，駕駛人應注意車前狀況及兩車並行之間隔，並隨時採取必要
  之安全措施；行經無號誌之交岔路口，應減速慢行，做隨時停
  車之準備，道路交通安全規則第94條第3項、第93條第1項第2
  款分別定有明文，被告駕車自應注意上揭規定，而依被告供述
  ，被告當時並無不能注意之情事，竟疏未注意而貿然行駛，而
  告訴人丙○○行經上開路段，亦疏未注意其車道上劃有三角形讓
  路線標示，屬支線道車，應暫停讓幹道車先行，因而釀成本件
  交通事故，故被告與告訴人丙○○就本件車禍均有過失，至為明
  確，惟告訴人丙○○雖有上揭過失，然被告之過失，與告訴人丙○○自己之過失，併合而為危害發生之原因時，仍不能阻卻被告
  過失之責任。又本件事故之發生，係因被告有前述過失所致，
  是被告之過失行為與告訴人2人之受傷間，具有相當因果關係
  。綜上，被告前開出於任意性之自白核與事實相符，得作為認
  定事實之依據。本件事證明確，被告犯行堪以認定，應依法論
  科。
論罪科刑：
㈠核被告所為，係犯刑法第284條前段之過失傷害罪。
㈡被告以一過失行為同時導致告訴人2人受傷，為想像競合犯，應
  依刑法第55條之規定，從一重處斷。
㈢被告於肇事後，在未被有偵查犯罪職權之公務員知悉前，主動
  向警方報案，並於警方到場處理時在場，當場承認為肇事人，
  不逃避而接受裁判，業據其供承，並有道路交通事故肇事人自
  首情形紀錄表1紙附卷足證（交易卷第68、39頁），符合自首
  之規定，爰依刑法第62條前段規定減輕其刑。
㈣爰審酌被告駕車疏未注意上開情事，肇致本件交通事故，並致
  告訴人2人受有上揭傷害，所為誠有不該，然考量本件告訴人
  丙○○亦有過失、告訴人丙○○之傷勢非輕，及被告犯後坦承犯行
  ，但未能與告訴人達成和解等情，兼衡其於本院審理時自陳其
  未婚無子，與父母同住，從事股市投資，經濟狀況小康及大學
  畢業之智識程度等一切情狀（交易卷第71頁），量處如主文所
  示之刑， 並諭知易科罰金之折算標準。
據上論斷，應依刑事訴訟法第273 條之1 第1 項、第299 條第1
項前段，刑法第55條、第284條前段、第62條前段、第41條第1項
前段，刑法施行法第1條之1第1項，判決如主文。
本案經檢察官董良造提起公訴，檢察官林禹宏到庭執行職務。
中　　華　　民　　國　　111 　年　　8 　　月　　30　　日
                  刑事第四庭  法  官  陳錦雯
以上正本證明與原本無異。
如不服本判決應於收受送達後二十日內向本院提出上訴書狀，並
應敘述具體理由；其未敘述上訴理由者，應於上訴期間屆滿後二
十日內向本院補提理由書(均須按他造當事人之人數附繕本)「切
勿逕送上級法院」。
                              書記官  吳蔚宸
中　　華　　民　　國　　111 　年　　8 　　月　　30　　日
附錄所犯法條：
中華民國刑法第286條
對於未滿十八歲之人，施以凌虐或以他法足以妨害其身心之健全
或發育者，處6月以上5年以下有期徒刑。
意圖營利，而犯前項之罪者，處5年以上有期徒刑，得併科3百萬
元以下罰金。
犯第1項之罪，因而致人於死者，處無期徒刑或10年以上有期徒
刑；致重傷者，處5年以上12年以下有期徒刑。
犯第2項之罪，因而致人於死者，處無期徒刑或12年以上有期徒
刑；致重傷者，處10年以上有期徒刑。